臺灣臺北地方法院刑事判決
110年度訴字第779號
公  訴  人  臺灣臺北地方檢察署檢察官
被      告  陳志明



義務辯護人  周碧雲律師
上列被告因違反槍砲彈藥刀械管制條例案件，經檢察官提起公訴
（110年度偵字第9728號），本院判決如下：
    主  文
陳志明犯非法寄藏可發射子彈具殺傷力之槍枝罪，處有期徒刑肆
年，併科罰金新臺幣捌萬元，罰金如易服勞役，以新臺幣壹仟元
折算壹日。
扣案如附表「應沒收數量」欄所載之物均沒收。 
其餘被訴恐嚇公眾罪部分，無罪。
    事  實
一、陳志明明知可發射子彈具有殺傷力之槍枝、具殺傷力之子彈
    與槍枝主要組成零件，均為槍砲彈藥刀械管制條例所列管之
    違禁物品，非經中央主管機關許可，不得受他人託付而寄藏
    ，詎其竟基於寄藏可發射子彈具有殺傷力之槍枝、子彈與槍
    枝主要組成零件之犯意，於不詳時間及不詳地點，受真實姓
    名年籍不詳之友人所託，代為保管如附表編號1所示可發射
    子彈具有殺傷力之改造手槍1枝、如附表編號2至4所示具有
    殺傷力之制式子彈及非制式子彈36顆、如附表編號5所示屬
    槍枝主要組成零件之金屬槍管1枝，而非法寄藏之。嗣於民
    國110年3月7日12時許，警方持本院核發之搜索票，在臺北
    市○○區○○○路00號前對陳志明執行搜索，並當場扣得如附表
    所示之物，始悉上情。
二、案經新北市政府警察局板橋分局報告臺灣臺北地方檢察署（
    下稱臺北地檢署）檢察官提起公訴。
    理  由
甲、有罪部分：
壹、程序部分：
一、按被告以外之人於審判外之言詞或書面陳述，除法律有規定
    者外，不得作為證據；被告以外之人於審判外之陳述，雖不
    符同法第159條之1至第159條之4之規定，而經當事人於審判
    程序同意作為證據，法院審酌該言詞陳述或書面陳述作成時
    之情況，認為適當者，亦得為證據；而當事人、代理人或辯
    護人於法院調查證據時，知有第159條第1項不得為證據之情
    形，而未於言詞辯論終結前聲明異議者，視為有前項之同意
    ，刑事訴訟法第159條第1項、第159條之5分別定有明文。查
    本件檢察官、被告陳志明及辯護人就本判決所引用審判外之
    言詞或書面陳述之證據能力，經本院於審判期日提示，並告
    以要旨後，均未於言詞辯論終結前聲明異議（見本院卷第26
    6至272頁），本院審酌該等具有傳聞證據性質之證據，其取
    得過程並無瑕疵或任何不適當之情況，應無不宜作為證據之
    情事，認以之作為本案之證據，應屬適當，依刑事訴訟法第
    159條之5之規定，自得作為證據。
二、至本案其餘認定犯罪事實之非供述證據，查無違反法定程序
    取得之情，依刑事訴訟法第158條之4反面解釋，亦具證據能
    力。
貳、實體部分：
一、認定犯罪事實所憑之證據及理由：
    上開犯罪事實，業據被告於偵查、本院準備程序及審理時均
    坦承不諱（見偵卷第13至19頁、第91至95頁、本院卷第175
    至182頁、第270頁），並有本院110年度聲搜字第289號搜索
    票、新北市政府警察局板橋分局搜索扣押筆錄暨扣押物品目
    錄表、扣案物照片等件為證（見偵卷第23、25至31、61頁）
    。經將扣案如附表編號1之改造手槍、編號2至4之子彈、編
    號5之槍管，均送內政部警政署刑事警察局就槍枝、子彈、
    槍管以檢視法、性能檢驗法、試射法為鑑定方法，經鑑定如
    附表編號1至5所示鑑定結果等情，有如附表編號1至5所示各
    鑑定報告足稽（詳附表「相關卷證出處」欄），堪認槍管係
    已貫通之金屬槍管，可供組成具殺傷力槍枝使用；改造手槍
    及子彈亦具有殺傷力無訛。又將如附表編號5之槍管函詢內
    政部，審認屬公告之槍砲主要組成零件，有如附表編號5所
    示函文附卷可參（詳附表「相關卷證出處」欄），堪認被告
    上開任意性自白，與事實相符，堪以採憑。從而，本件事證
    明確，被告犯行，洵堪認定，應依法論科。
二、論罪科刑：
  ㈠按未經許可，持有、寄藏槍彈罪，乃犯罪行為之繼續，非狀
    態之繼續，雖其犯罪於持有、寄藏當時即已成立，但其犯罪
    行為則繼續至持有行為終了之時。查被告前於不詳時間起至
    110年3月7日12時許為警查獲時止，其未經許可寄藏上揭改
    造手槍、子彈及槍管之犯行，依上揭說明，為單一寄藏行為
    之延續，屬單純一罪，尚無新舊法比較之問題，應逕行適用
    現行槍砲彈藥刀械管制條例之規定論處。
  ㈡核被告所為，係犯槍砲彈藥刀械管制條例第8條第4項之非法
    寄藏可發射子彈具有殺傷力之槍枝罪、同條例第12條第4項
    之非法寄藏具殺傷力之子彈罪及同條例第13條第4項之非法
    寄藏槍砲之主要組成零件罪。
  ㈢被告未經許可，無故寄藏改造手槍、子彈及槍管，其寄藏之
    繼續，為行為之繼續，亦即一經寄藏改造手槍、子彈及土造
    金屬槍管，罪已成立，但其完結須繼續至寄藏行為終了時為
    止，故其寄藏改造手槍、子彈及槍管之行為，應僅各論以實
    質上一罪。
  ㈣又非法持有、寄藏、出借槍砲彈藥刀械等違禁物，所侵害者
    為社會法益，如所持有、寄藏或出借客體之種類相同（如同
    為手槍，或同為子彈者），縱令同種類之客體有數個（如數
    枝手槍、數顆子彈），仍為單純一罪，不發生想像競合犯之
    問題；若同時持有、寄藏或出借二不相同種類之客體（如同
    時持有手槍及子彈），則為一行為觸犯數罪名之想像上競合
    犯（最高法院82年度台上字第5303號判決要旨參照）。從而
    ，被告寄藏而持有具殺傷力之子彈36顆之行為，僅侵害一法
    益，屬單純一罪，應僅論以一罪。
  ㈤被告以一行為同時寄藏可發射子彈具殺傷力之槍枝、具殺傷
    力之子彈、屬槍枝主要組成零件之金屬槍管，係以一行為觸
    犯數罪名，為想像競合犯，應依刑法第55條之規定，從一重
    之非法寄藏可發射子彈具殺傷力之槍枝罪處斷。至起訴書論
    罪法條部分，原即論以前述三罪，惟競合後卻稱應論以「請
    從一重之非法『持有』可發射子彈具殺傷力之改造槍枝罪論處
    」，觀諸前後文應係誤載所致，應不影響本件之論罪，併予
    敘明。
  ㈥又被告供出槍彈來源，請求依槍砲彈藥刀械管制條例第18條
    第4項之規定酌減其刑等語，惟槍砲彈藥刀械管制條例第18
    條第4項關於自白減免其刑之規定，必須行為人將自己原持
    有之槍械、彈藥所取得之來源，與所轉手之流向，交代清楚
    ，因而使偵查犯罪之檢、調人員，得以一併查獲相關涉案者
    ；或因而防止他人利用該槍械、彈藥而發生重大危害治安之
    事件，始符減免其刑之要件；行為人雖於偵查或審判中自白
    ，惟並未因而查獲該槍砲、彈藥刀械之來源，自與本規定應
    予減輕或免除其刑之要件不合（最高法院91年度台上字第29
    69號、99年度台上第5649號判決意旨參照）。查本件被告先
    於警偵及本院準備程序中其係受已故友人「陸哥」所託而寄
    藏槍枝、子彈及槍管（見偵卷第15至17頁、第91至95頁、本
    院卷第177頁），復於本院審理程序時始改稱係受陸哥的友
    人「王弘文」所託而寄藏（見本院卷第264至265頁），被告
    就取得來源之供述顯然前後不一，亦無其他事證可佐，已難
    採信其上游之供述為真；且依本案卷證資料並無因被告所述
    而查獲其槍枝來源之情形，亦未因而防止重大危害治安事件
    之發生，自不符合槍砲彈藥刀械管制條例第18條第4項減免
    其刑之要件。
  ㈦爰以行為人之責任為基礎，審酌具有殺傷力之槍枝、子彈及
    槍砲主要組成零件，為我國法所禁止之物，經政府宣導已久
    ，卻仍未經許可擅自寄藏附表所示槍、彈及槍管，對他人之
    身體、生命及社會治安、秩序造成極大的潛在危險，嚴重危
    害社會治安，其所為實屬不該；惟念及被告始終始終坦承犯
    行，尚具悔意，並考量本案寄藏的槍砲彈藥數量，兼衡被告
    於本院審理時自述其身患漸凍人疾病、國中肄業之智識程度
    、職業為廚師、需扶養父母之家庭經濟狀況（見本院卷第27
    2頁），暨其犯罪動機、目的、手段、情節、素行等一切情
    狀，量處如主文所示之刑，並就所併科之罰金刑部分，諭知
    易服勞役折算標準，以資懲儆。
三、沒收部分：
    按違禁物，不問屬於犯罪行為人與否，沒收之，刑法第38條
    第1項明定。查扣案如附表編號1至5「應沒收數量」欄所示
    之改造手槍1支(槍枝管制編號0000000000，含彈匣3個)、子
    彈10顆、子彈12顆、子彈2顆、槍管1枝，分別係屬槍砲彈藥
    刀械管制條例第4條第1項第1款、第2款所列物品，乃未經許
    可不得寄藏之違禁物，應依刑法第38條第1項規定宣告沒收
    。至如附表編號2、3、4「鑑定結果」欄所示經試射具殺傷
    力之子彈5顆、子彈6顆、子彈1顆，雖如同上開所述為違禁
    物，然經鑑驗時試射擊發，已不具子彈完整結構而失其效能
    ，現已不具殺傷力，爰不諭知沒收。
乙、無罪部分：
一、公訴意旨略以：被告陳志明於110年3月7日12時許以右手持
    如附表編號1所示之槍枝，藏匿於外套右邊口袋內，步行經
    過臺北市○○區○○○路00號前時，為持搜索票守候在該處之新
    北市政府警察局板橋分局小隊長陳俊傑、王偉華發現其行蹤
    ，即欲趨前盤查，對其執行搜索，陳志明竟基於恐嚇公眾之
    犯意，自外套口袋內將上開槍枝擊發，以此加害生命、身體
    之事，對在場之不特定多數人為恐嚇，致生危害於公眾安全
    ，旋為警壓制逮捕，而查悉上情。因認被告犯刑法第151條
    恐嚇公眾罪嫌等語。
二、按犯罪事實應依證據認定之，無證據不得認定犯罪事實；不
    能證明被告犯罪者，應諭知無罪之判決，刑事訴訟法第154
    條第2項、第301條第1項分別定有明文。又按認定犯罪事實
    應依證據，為刑事訴訟法所明定，故被告否認犯罪事實所持
    之辯解，縱屬不能成立，仍非有積極證據足以證明其犯罪行
    為，不能遽為有罪之認定；如未能發現相當證據，或證據不
    足以證明，自不能以推測或擬制之方法，以為裁判基礎；認
    定犯罪事實所憑之證據，無論為直接證據或間接證據，其為
    訴訟上之證明，須於通常一般之人均不致於有所懷疑，而得
    確信其為真實之程度者，始得據之為有罪之認定（最高法院
    30年上字第1831號、40年台上字第86號、76年台上字第4986
    號判決先例參照）。刑事訴訟法第161條第1項規定：檢察官
    就被告犯罪事實，應負舉證責任，並指出證明之方法；因此
    ，檢察官對於起訴之犯罪事實，應負提出證據及說服之實質
    舉證責任。倘其所提出之證據，不足為被告有罪之積極證明
    ，或其指出證明之方法，無從說服法院以形成被告有罪之心
    證，基於無罪推定之原則，自應為被告無罪判決之諭知（最
    高法院92年台上字第128號判決先例意旨亦可參照）。
三、公訴意旨認被告涉犯恐嚇公眾罪嫌，無非係以㈠被告之供述
    ；㈡證人王偉華、陳俊傑之證述；㈢本院110年聲搜字第289號
    搜索票、新北市政府警察局板橋分局搜索扣押筆錄暨扣押物
    品目錄表；㈣新北市政府警察局槍枝初步檢視報告表、內政
    部警政署刑事警察局110年6月1日刑鑑字第1100026707號鑑
    定書、內政部110年7月23日內授警字第1100871897號函；㈤
    新北市政府警察局110年3月30日新北警鑑字第1100586095號
    鑑驗書、110年4月8日新北警鑑字第1100666682號鑑驗書、
    蒐證照片為主要論據。
四、訊據被告否認有何恐嚇公眾犯行，並辯稱：案發前一天晚上
    因為我擔心有人會找我和太太麻煩，所以我有把槍上膛，之
    後我也忘記這件事，一開始警察衝過來時，沒有出示證件，
    我只是看到有人衝過來，自己也嚇一跳，槍枝就走火。我只
    是誤觸，真的沒有要開槍的動機和意圖，槍枝的子彈還往下
    打，甚至擦破我大腿的褲子等語。其辯護人為被告辯護：被
    告平日雖有將槍枝上膛以自保，但並不等同案發當日即有恐
    嚇之主觀犯意，如被告確有意識擊發槍枝，亦應將角度偏高
    來恫嚇於他人，而非朝著自己的大腿為擊發等語。經查：
  ㈠被告於110年3月7日12時將附表編號1所示之槍枝，藏匿於外
    套右邊口袋內，其右手亦插入外套右邊口袋內，步行經過臺
    北市○○區○○○路00號前時，證人即新北市政府警察局板橋分
    局小隊長陳俊傑、王偉華以便衣未著警服方式，持本院核發
    之搜索票守候該處，因發現被告行蹤而欲趨前盤查，對被告
    執行搜索，證人陳俊傑及王偉華欲盤查被告之際，被告外套
    右邊口袋內之槍枝即擊發子彈等情，業據被告所不爭執（見
    本院卷第176至177頁），核與證人陳俊傑及王偉華於偵查及
    本院審理時證述大致相符（見偵卷第119至121頁、本院卷第
    251至264頁），並有本院110年聲搜字第289號搜索票、新北
    市政府警察局板橋分局搜索扣押筆錄暨扣押物品目錄表、現
    場蒐證照片等件可證（見偵卷第23、25至31、57至61頁），
    是此部分事實，堪以認定。
  ㈡按刑法第151條之恐嚇公眾罪，須行為人以使不特定人或特定
    多數人之公眾心生畏懼為目的，而通知將加惡害之旨於公眾
    ，使公眾因其恐嚇，致生公眾安全之危險，始足當之。苟行
    為人主觀上並無通知將加惡害之犯意，或客觀上無通知將加
    惡害於公眾之行為，則尚與恐嚇公眾罪之構成要件有間。又
    行為人是否有恐嚇公眾之犯行，仍應審究案發時之客觀情狀
    、行為人表現語氣、用語、動機、目的、智識程度及當時所
    受刺激等一切情狀，通盤考量審酌，方可認定。
  ㈢被告於警詢及偵查中即供稱：案發當時手放在外套右邊口袋
    裡，一時緊張我也不知道為何就擊發了，擊發的方向應該是
    地板，因為我的褲子也有被槍打到的痕跡；我手原本就放在
    口袋，警方拉扯我的時候，不清楚為何就走火擊發等語（見
    偵卷第15、94頁），復參以查獲當日照片，被告褲子大腿區
    域確有破洞痕跡（見偵卷第65頁），且經新北市政府警察局
    以掃描式電子顯微鏡-X射線能譜分析法進行槍擊殘跡鑑定，
    均自被告右手及外套口袋區域檢出槍擊殘跡之特性金屬元素
    鋇-鉛-銻成分，有該局110年4月8日新北警鑑字第110066668
    2號鑑驗書可參（見偵卷第131頁）。堪認被告應係將右手放
    於外套右邊口袋時，其槍枝即從外套口袋中即擊發，且槍枝
    子彈的走向應往下，始將被告褲子大腿區域有劃破之痕跡，
    然依槍枝子彈走向乃往被告自身大腿方向射擊，並非朝向自
    己以外的巷道或是警員方向，參以該槍枝係位於外套口袋內
    即已擊發等情狀，均與一般為恫嚇他人朝他人所在公開處所
    鳴槍乙節顯屬有間，本案被告主觀上是否確有恐嚇公眾通知
    惡害之故意，顯非無疑。
  ㈣復佐以證人陳俊傑於本院審理時所證稱：拉滑套就是上膛的
    意思，隨時可以擊發，這個危險性很大，有可能誤傷自己，
    會走火，一般用槍不可能上膛，有狀況才會上膛等語（見本
    院卷第254頁）；證人王偉華亦於本院審理時證稱：子彈上
    膛後可能誤擊；誤擊一定要手指伸到板機那邊才會擊發等語
    （見本院卷第259至260頁）。是本案被告所攜帶放置於外套
    口袋內之槍枝既為上膛狀態，依據前開證人所證述，顯然有
    極高風險使槍枝擊發和走火，縱然仍須扣動板機而觸發槍枝
    擊發，佐以斯時便衣警察為查緝被告，與被告之間肢體衝突
    之混亂情狀，尚難逕認被告主觀上即係基於恐嚇公眾之故意
    ，進而扣動板機擊發槍枝，是被告所辯槍枝誤觸走火乙節，
    尚難逕認為虛假之詞。
  ㈤至證人陳俊傑及王偉華固有證稱：我們和被告對到眼神或是
    轉頭時，被告就將右手放入口袋內握著槍開槍；被告拿槍的
    仰角可能被衣服限制，而無法像我們手拿槍這麼自由等語（
    見本院卷第253至261頁），然證人王偉華亦有表示：我看到
    被告時沒有注意他的手放在哪裡等語（見本院卷第258頁）
    ，且被告亦於案發翌日之警詢時即供稱：當時警方拉扯我的
    肩膀，手本來就在口袋，一時緊張不知道為何就擊發等語（
    見偵卷第15頁），是尚難肯認被告係見便衣警察後，始將右
    手放入外套口袋內乙節為真，且證人陳俊傑及王偉華所證稱
    槍枝擊發時尚未與被告有肢體接觸乙節，此部分與被告翌日
    所為之警詢供述顯然相異，且考量本案案發時十分緊湊和情
    急，尚難排除二名證人之記憶有所錯誤之情況；且佐以槍枝
    擊發係在被告外套口袋內，子彈擊發方向更係往被告大腿位
    置等情狀，如斯時被告確未經便衣警察所壓制或與便衣警察
    拉扯，且有擊發槍枝之故意，被告亦應有抽出槍枝之舉動併
    朝往人群或便衣警察射擊之姿勢，然依據現有卷證，均未見
    上情，是本案尚難逕以認定被告乃蓄意擊發槍枝而有恐嚇公
    眾之主觀故意。被告所為固有不該，惟就此部分之事證尚難
    認已該當恐嚇公眾之要件。
五、綜上所述，本院審酌檢察官所舉事證，認並未達於通常一般
    之人均不致有所懷疑，而得確信被告確有前揭刑法恐嚇公眾
    犯行之程度，即尚有合理之懷疑存在，依前開規定與判例意
    旨等說明，本「罪證有疑，利於被告」原則，應為有利於被
    告之認定，而認本件被告被訴之犯行均尚屬無法證明。本件
    既不能證明被告確有公訴意旨所指之前揭罪行，自應為被告
    無罪之諭知。
據上論斷，應依刑事訴訟法第299條第1項前段、第301條，槍砲
彈藥刀械管制條例第8條第4項、第12條第4項、第13條第4項，刑
法第11條前段、第55條、第42條第1項、第3項、第38條第1項，
判決如主文。
本案經檢察官羅嘉薇提起公訴，檢察官葉惠燕到庭執行職務。
中　　華　　民　　國　　111 　年　　4 　　月　　26　　日
　　　　　　　　　刑事第十八庭  審判長法　官　宋雲淳
                                      法  官  趙德韻
                                      法  官  范雅涵
以上正本證明與原本無異。
如不服本判決應於收受送達後20日內向本院提出上訴書狀，並應
敘述具體理由；其未敘述上訴理由者，應於上訴期間屆滿後20日
內向本院補提理由書（均須按他造當事人之人數附繕本）「切勿
逕送上級法院」。
　　　　　      　　　　　　　　　　　書記官　楊文祥
中　　華　　民　　國　　111 　年　　4 　　月　　26　　日
附錄本案論罪科刑法條全文：
槍砲彈藥刀械管制條例第8條
未經許可，製造、販賣或運輸鋼筆槍、瓦斯槍、麻醉槍、獵槍、
空氣槍或第4條第1項第1款所定其他可發射金屬或子彈具有殺傷
力之各式槍砲者，處無期徒刑或5年以上有期徒刑，併科新臺幣1
,000萬元以下罰金。
未經許可，轉讓、出租或出借前項所列槍枝者，處5年以上有期
徒刑，併科新臺幣1,000萬元以下罰金。
意圖供自己或他人犯罪之用，而犯前2項之罪者，處無期徒刑或7
年以上有期徒刑，併科新臺幣1,000萬元以下罰金。
未經許可，持有、寄藏或意圖販賣而陳列第1項所列槍枝者，處3
年以上10年以下有期徒刑，併科新臺幣700萬元以下罰金。
第1項至第3項之未遂犯罰之。
犯第1項、第2項或第4項有關空氣槍之罪，其情節輕微者，得減
輕其刑。

槍砲彈藥刀械管制條例第12條
未經許可，製造、販賣或運輸子彈者，處1年以上7年以下有期徒
刑，併科新臺幣500萬元以下罰金。
未經許可，轉讓、出租或出借子彈者，處6月以上5年以下有期徒
刑，併科新臺幣300萬元以下罰金。
意圖供自己或他人犯罪之用，而犯前二項之罪者，處3年以上10
年以下有期徒刑，併科新臺幣700萬元以下罰金。
未經許可，持有、寄藏或意圖販賣而陳列子彈者，處5年以下有
期徒刑，併科新臺幣300萬元以下罰金。
第1項至第3項之未遂犯罰之。
　
槍砲彈藥刀械管制條例第13條
未經許可，製造、販賣或運輸槍砲、彈藥之主要組成零件者，處
3年以上10年以下有期徒刑，併科新臺幣700萬元以下罰金。
未經許可，轉讓、出租或出借前項零件者，處1年以上7年以下有
期徒刑，併科新臺幣500萬元以下罰金。
意圖供自己或他人犯罪之用，而犯前2項之罪者，處5年以上有期
徒刑，併科新臺幣1,000萬元以下罰金。
未經許可，持有、寄藏或意圖販賣而陳列第1項所列零件者，處6
月以上5年以下有期徒刑，併科新臺幣300萬元以下罰金。
第1項至第3項之未遂犯罰之。 

附表：
編號 扣案物名稱及數量 鑑定結果 應沒收數量 相關卷證出處 1 改造手槍1支(槍枝管制編號0000000000，含彈匣3個) 認係非制式手槍，由仿GLOCK廠43型手槍外型製造之槍枝，組裝已貫通之金屬槍管而成，擊發功能正常，可供擊發適用子彈使用，認具殺傷力。 改造手槍1支(槍枝管制編號0000000000，含彈匣3個) 1.110年刑保字第1807號扣押物品清單編號1(見本院卷第47頁)。 2.新北市政府警察局板橋分局搜索扣押筆錄暨扣押物品目錄表(見偵卷第25至31頁)。 3.內政部警政署刑事警察局110年6月1日刑鑑字第1100026707號鑑定書(見偵卷第137至144頁)。 2 子彈15顆  認均係口徑9×19mm制式子彈，採樣5顆試射，均可擊發，認具殺傷力。 子彈10顆 1.110年刑保字第1806號扣押物品清單編號1(見本院卷第43頁)。 2.新北市政府警察局板橋分局搜索扣押筆錄暨扣押物品目錄表(見偵卷第25至31頁)。 3.內政部警政署刑事警察局110年6月1日刑鑑字第1100026707號鑑定書(見偵卷第137至144頁)。 3 子彈18顆 認均係非制式子彈，由金屬彈殼組合直徑約8.9mm金屬彈頭而成，採樣6顆試射，均可擊發，認具殺傷力。 子彈12顆 1.110年刑保字第1806號扣押物品清單編號2(見本院卷第43頁)。 2.新北市政府警察局板橋分局搜索扣押筆錄暨扣押物品目錄表(見偵卷第25至31頁)。 3.內政部警政署刑事警察局110年6月1日刑鑑字第1100026707號鑑定書(見偵卷第137至144頁)。 4 子彈3顆 認均係非制式子彈，由口徑9mm制式空包彈組合直徑約8.9mm金屬彈頭而成，採樣1顆試射，可擊發，認具殺傷力。 子彈2顆 1.於110年刑保字第1806號扣押物品清單編號3(見本院卷第43頁)。 2.新北市政府警察局板橋分局搜索扣押筆錄暨扣押物品目錄表(見偵卷第25至31頁)。 3.內政部警政署刑事警察局110年6月1日刑鑑字第1100026707號鑑定書(見偵卷第137至144頁)。 5 槍管1枝 認係已貫通之金屬槍管，可供組成具殺傷力槍枝使用，屬內政部公告之槍砲主要組成零件。 槍管1枝 1.110年刑保字第1807號扣押物品清單編號2(見本院卷第47頁)。 2.新北市政府警察局板橋分局搜索扣押筆錄暨扣押物品目錄表(見偵卷第25至31頁)。 3.內政部警政署刑事警察局110年6月1日刑鑑字第1100026707號鑑定書(見偵卷第137至144頁)。 4.內政部110年7月23日內授警字第1100871897號函(見偵卷第181頁)。